Minutes et répertoires du notaire Louis Nicolas GASCHE, 24 avril 1790 - 12 juin 1800 (étude VIII)
Archives nationales
Minutes et répertoires du notaire Louis Nicolas GASCHE (étude VIII)
24 avril 1790 - 12 juin 1800
MC/ET/VIII/1292 - MC/ET/VIII/1327, MC/RE/VIII/10 - MC/RE/VIII/11, MC/RE/VIII/19/B
Etude VIII; Gasche, Louis-Nicolas
Archives nationales de France
Minutes et répertoires: la loi 2008-696 du 15 juillet 2008 relative aux archives a fixé à 75 ans à compter de la date de l'acte, ou à 25 ans à compter de la date du décès de l'intéressé si ce délai est plus bref, le délai de communication des minutes et répertoires des notaires; ce délai est porté à 100 ans à compter de la date de l'acte si le document se rapporte à un mineur (code du Patrimoine, articles L213-2, 4e d et 5e).
Autres documents de l'étude (dossiers de clients, comptabilité...): s'agissant d'archives privées, ces documents sont communicables selon les modalités fixées par le déposant ou le donateur.
Certains documents ne sont pas accessibles en raison de leur mauvais état de conservation.
Versement
Accès aux instruments de recherche de tous les notaires de l’étude VIII
Archives de l'étude VIII
- Minutes de Louis Nicolas GASCHE, 24 avril 1790 - 21 septembre 1800; MC/ET/VIII/1292 - MC/ET/VIII/1327
  - Minutes. 1790, 24 avril - 1790, 31 juillet, 24 avril 1790 - 31 juillet 1790; MC/ET/VIII/1292
    Informations concernant le classement:
    Le niveau inférieur de description, quand il existe, correspond aux minutes d'actes. Toutes les minutes ne sont pas forcément décrites une à une. Les descriptions de ces minutes sont plus ou moins détaillées.
    - Notoriété et dépôt du mortuaire concernant Angélique Barré, épouse de Marrtin Testard, 3 février 1790; MC/ET/VIII/1292
      Mention dans le répertoire du notaire coté:
      MC/RE/VIII/9
      Origine de l'information:
      Base Généanot des actes contenant des renseignements d'état civil, 1780-1790 par l'association La France généalogique, 2004-2012 (base de données migrée: voir contexte dans le Plan d’orientation général - Notaires de Paris, guides thématiques du Minutier).
      Date de création de la notice: 2006
      notoriété; acte d'état civil; dépôt de pièces; Barre, Angélique; Testard, Martin
    - Dépôt de pièces Haimerl., 10 février 1790; MC/ET/VIII/1292
      Informations complémentaires:
      Notoriété après le décès du sieur Jean Mathieu Joseph Haimerl.
      Dépôt du mortuaire de Jean Mathieu Joseph Haimerl, veuf de Marie Jeanne Le Maire, veuve Pitheron, époux en secondes noces de Marguerite Julie Bricheteau de Gravelonne, veuve de Etienne Nicolas
      notoriété; acte d'état civil; dépôt de pièces; Haimerl, Jean-Mathieu-Joseph; Le Maire, Marie-Jeanne; Pitheron (veuve); Bricheteau de Gravelonne, Marguerite-Julie; Nicolas, Etienne
    - Dépôt de pièces, 30 avril 1790; MC/ET/VIII/1292
      Dépôt du baptistaire de Jeanne Denise Parrod.
      Dépôt du mortuaire de Charlotte Parrod, veuve de Louis Maria.
      Notoriété déposée après le décès de Charlotte Parrod, veuve Maria.
      Dépôt du mortuaire de Guillaume Saint Etienne, époux de Marie Anne Letard
      MC/RE/VIII/10
      dépôt de pièces; acte d'état civil; dépôt de pièces; notoriété; dépôt de pièces; Parrod, Jeanne-Denise; Parrod, Charlotte; Maria, Louis; Saint-Etienne, Guillaume; Letard, Marie-Anne
    - Inventaire après décès de Denis Charles Garsot, prêtre du diocèse de Beauvais, chanoine de Saint-Louis du Louvre, demeurant à Paris, rue du Doyenné, et à Romainville. Bibliothèque. Quartier du Palais-Royal, 5 mai 1790; MC/ET/VIII/1292
      Relevé exhaustif dit ' Base Miriad 1 ' des inventaires après décès des études du quartier du Luxembourg, 1770-1790 (études I, VIII, XXVII, XXIX, XLIV, LVIII, LXV, XCI et XCII, soit 5035 actes), par Guillaume Nahon, 1995-2000, avec le concours de Pierre-Yves Louis, 2002 2012 (base de données migrée: voir contexte dans le Plan d’orientation général - Notaires de Paris, guides thématiques du Minutier).
      Date de révision: 2010
      Date de création de la notice: 2002
      inventaire après décès; Doyenné (rue du); Romainville (Seine-Saint-Denis); Garsot, Denis Charles; chanoine; prêtre
    - Dépôt du testament de l'inventaire après décès et du mortuaire de Joseph de Bompares., 6 mai 1790; MC/ET/VIII/1292
      testament; dépôt de pièces; inventaire après décès; acte d'état civil; dépôt de pièces; Bompares, Joseph de
    - Dépôt du mortuaire de Marie Jeanne Malicorne et d'un acte de notoriété constatant son héritière, sa sœur, Marie Madeleine Malicorne, veuve de Claude Boizeau, 6 mai 1790; MC/ET/VIII/1292
      acte d'état civil; dépôt de pièces; notoriété; dépôt de pièces; Malicorne, Marie-Jeanne; Malicorne, Marie-Madeleine; Boizeau, Claude
    - Inventaire après décès de Marie Edmée Bertin, épouse de Sébastien Charité, ancien marchand peaussier, demeurant rue Bourbon-le-Château. Quartier Saint-Germain-des-Prés, 11 mai 1790; MC/ET/VIII/1292
      inventaire après décès; Bertin, Marie Edmée; Charite, Sébastien; tanneur
    - Inventaire après décès d'Edme Vosdey, procureur au parlement de Paris, époux de Marie Anne Debarry, demeurant rue des Rats. Quartier Saint-Benoît, 27 mai 1790; MC/ET/VIII/1292
      inventaire après décès; Rats (rue des); Debarry, Marie Anne; Vosdey, Edme; procureur de justice (Ancien Régime)
    - Inventaire après décès de Pierre Antoine Guenard, huissier à cheval au Châtelet, époux de Marie Catherine Nicaise, demeurant rue du Four. Quartier du Luxembourg, 8 juin 1790; MC/ET/VIII/1292
      inventaire après décès; Four (rue du); Guenard, Pierre Antoine; Nicaise, Marie Catherine; huissier
    - Inventaire après décès de Jean Baptiste Pernet, maître fondeur, époux de Marie Marguerite Louvet, demeurant rue Simon-le-Franc. Quartier Saint-Martin, 22 juin 1790; MC/ET/VIII/1292
      inventaire après décès; Simon-Le-Franc (rue); Pernet, Jean-Baptiste; fondeur
    - Inventaire après décès de Marguerite Nicole Brunetot, épouse d'Etienne Darras, bourgeois de Paris, demeurant rue de Varenne. Quartier Saint-Germain-des-Prés, 10 juillet 1790; MC/ET/VIII/1292
      inventaire après décès; Varenne (rue de); Brunetot, Marguerite Nicole; Darras, Etienne
    - Dépôt de pièces Lecoq., 17 juillet 1790; MC/ET/VIII/1292
      Acte mortuaire déposé de Madeleine Lecoq.
      Acte mortuaire déposé de Gabriel Jacques Le Cocq de Maisonmeur ou Maisonneuve.
      Acte mortuaire déposé de François Lecocq de Maisonmeur ou Maisonneuve.
      Dépôt du baptistaire de Marie Félicité Lecocq.
      Acte baptistaire déposé de François Marie Le Cocq.
      Dépôt du baptistaire de Joseph Marie Le Cocq.
      Acte baptistaire déposé de François Le Cocq.
      Notoriété déposée constatant l'entrée en religion de Suzanne Jeanne Joseph Renault, dite soeur Suzanne Jeanne Joseph de Sainte Pélagie.
      Notoriété déposée constatant l'entrée en religion de Vincente Jeanne Renault, dite soeur Vincente Jeanne de Sainte Ursule.
      Dépôt du baptistaire de Marguerite Antoinette Augustine Renault.
      Acte de célébration de mariage déposé, entre Jean Baptiste Charpentier et Marguerite Antoinette Augustine Renault.
      Acte mortuaire déposé de Elizabeth Renault, veuve de Gabriel Jacques Le Cocq.
      notoriété; dépôt de pièces; acte d'état civil; dépôt de pièces; Lecoq, Madelaine; Le Cocq de Maisonmeur ou Maisonneuve, Gabriel-Jacques; Lecocq de Maisonmeur ou Maisonneuve, François; Lecocq, Marie-Félicité; Le Cocq, François-Marie; Le Cocq, Joseph-Marie; Le Cocq, François; Renault, Suzanne-Jeanne-Joseph; Renault, Vincente-Jeanne; Renault, Marguerite-Antoinette-Augustine; Charpentier, Jean-Baptiste; Renault, Marguerite-Antoinette-Augustine; Renault, Elizabeth; Le Cocq, Gabriel-Jacques
    - Inventaire après décès de Nicolas Masson, marchand de chiffons, époux d'Anne Constant, demeurant rue de la Cossonnerie. Quartier Sainte-Opportune, 28 juillet 1790; MC/ET/VIII/1292
      inventaire après décès; Cossonnerie (rue de la); Constant, Anne; Masson, Nicolas; commerçant
  - Minutes. 1790, août - 1790, décembre, août 1790 - décembre 1790; MC/ET/VIII/1293
    - Dépôt de pièces., 7 août 1790; MC/ET/VIII/1293
      Dépôt du baptistaire de Jeanne Elisabeth Renault.
      Dépôt du baptistaire de Suzanne Jeanne Joseph Renault.
      Dépôt du baptistaire de Jeanne Vincente Renaud.
      Notoriété en rectification des noms de Gabriel Jacques Le Cocq de Maisonmeur
      acte d'état civil; dépôt de pièces; notoriété; dépôt de pièces; Renault, Jeanne-Elisabeth; Renault, Suzanne-Jeanne-Joseph; Renaud, Jeanne-Vincente; Le Cocq de Maisonmeur, Gabriel-Jacques
    - Dépôt du mortuaire de Françoise Barbe Agnès de Pusco, veuve en premières noces de Jean Noël de Limongeon de Jonqueratte, épouse en secondes noces de Jean François Augustin Perrin de Savigny.- Notoriété constatant les héritiers de Françoise Barbe Agnès de Pusco, veuve en premières noces de Jean Noël de Limongeon de Jonqueratte et épouse en secondes noces de Jean François Augustin Perrin de Savigny, 13 septembre 1790; MC/ET/VIII/1293
      acte d'état civil; dépôt de pièces; notoriété; dépôt de pièces; Pusco, Françoise-Barbe-Agnès de; Limongeon de Jonqueratte, Jean-Noël de; Perrin de Savigny, Jean-François-Augustin; Pusco, Françoise-Barbe-Agnès de; Limongeon de Jonqueratte, Jean-Noël de; Perrin de Savigny, Jean-François-Augustin
    - Inventaire après décès d'Alexandre Dizy, bourgeois de Belleville, époux de Claudine Clémence Madeleine Gaillard, demeurant à Belleville, grande-rue à côté de l'église., 3 novembre 1790; MC/ET/VIII/1293
      inventaire après décès; Belleville (quartier); Dizy, Alexandre; Gaillard, Claudine Clémence Madeleine
    - Dépôt de pièces, 13 novembre 1790; MC/ET/VIII/1293
      Dépôt du mortuaire de Françoise Hypolite Despierres, épouse d'Henry Pailliot.
      Dépôt du mortuaire de Marie Elisabeth Joseph Despierres, veuve en premières noces du sieur Balpétré et épouse en secondes noces de François Dubois.
      Notoriété constatant les héritiers de la dame Pailliot et de la dame Balpétré
      acte d'état civil; dépôt de pièces; notoriété; dépôt de pièces; Despierres, Marie-Elisabeth-Joseph; Balpetre (sieur); Dubois, François; Pailliot (dame); Balpetre (dame); Palliot, Henry; Despierres, François-Hyppolite
    - Inventaire après décès d'Antoinette Florence Philippart, épouse de Jean Charles Rodet, marchand boursier, demeurant rue Neuve-Saint-Martin. Quartier Saint-Martin, 23 novembre 1790; MC/ET/VIII/1293
      inventaire après décès; Neuve-Saint-Martin (rue); Philippart, Antoinette Florence; Rodet, Jean Charles; maroquinier
    - Inventaire après décès de Joseph Gravet, marchand de vin, demeurant rue de Buci. Quartier du Luxembourg, 1er décembre 1790; MC/ET/VIII/1293
      inventaire après décès; Buci (rue de); Gravet, Joseph; commerçant
    - Inventaire après décès de Jeanne Elisabeth Christine Messier, épouse de Jerôme Vandevelde, menuisier, demeurant cour du Commerce. Quartier Saint-André-des-Arts, 16 décembre 1790; MC/ET/VIII/1293
      inventaire après décès; Commerce (cour du); Messier, Jeanne Elisabeth Christine; Vandevelde, Jérôme; menuisier
    - Dépôt de pièces, famille Gigon., 22 décembre 1790; MC/ET/VIII/1293
      Dépôt du mortuaire de Michel Jacques Gigon, ancien curé de la Gravelle.
      Dépôt du mortuaire de Noël Jean Baptiste Gigon de La Bertrie.
      Notoriété constatant les héritiers de Michel Jacques Gigon et de Noël Jean Baptiste Gigon.
      Dépôt du mortuaire de Jean Louis La Bertrie.
      Dépôt du baptistaire de Noël Louis Jean Gigon.
      Notoriété déposée en rectification des noms de Noël Louis Jean Gigon
      acte d'état civil; dépôt de pièces; notoriété; Gigon, Michel-Jacques; Gigon de La Bertrie, Noël-Jean-Baptiste; La Bertrie, Jean-Louis; Gigon, Noël-Jean-Baptiste; Gigon, Noël-Louis-Jean; curé
    - Dépôt de pièces, famille Thiboust., 24 décembre 1790; MC/ET/VIII/1293
      Dépôt du mortuaire de Pierre Louis Thiboust.
      Notoriété constatant l'héritier de Pierre Louis Thiboust: son neveu, Jean Baptiste Thiboust
      dépôt de pièces; acte d'état civil; dépôt de pièces; notoriété; dépôt de pièces; Thiboust, Pierre-Louis; Thiboust, Jean-Baptiste
    - Dépôt d'un acte de notoriété après le décès de Françoise Brigitte Morel, épouse de Jean François Didiot, 31 décembre 1790 - 1790; MC/ET/VIII/1293
      notoriété; dépôt de pièces; Morel, Françoise-Brigitte; Didiot, Jean-François
  - Minutes. 1791, janvier - 1791, mars, janvier 1791 - mars 1791; MC/ET/VIII/1294
  - Minutes. 1791, avril - 1791, juin, avril 1791 - juin 1791; MC/ET/VIII/1295
  - Minutes. 1791, juillet - 1791, septembre, juillet 1791 - septembre 1791; MC/ET/VIII/1296
  - Minutes. 1791, octobre - 1791, décembre, octobre 1791 - décembre 1791; MC/ET/VIII/1297
  - Minutes. 1792, janvier - 1792, mars, janvier 1792 - mars 1792; MC/ET/VIII/1298
  - Minutes. 1792, avril - 1792, juin, avril 1792 - juin 1792; MC/ET/VIII/1299
  - Minutes. 1792, juillet - 1792, septembre, juillet 1792 - septembre 1792; MC/ET/VIII/1300
  - Minutes. 1792, octobre - 1792, décembre, octobre 1792 - décembre 1792; MC/ET/VIII/1301
  - Minutes. 1793, janvier - 1793, mars, janvier 1793 - mars 1793; MC/ET/VIII/1302
  - Minutes. 1793, avril - 1793, juin, avril 1793 - juin 1793; MC/ET/VIII/1303
  - Minutes. 1793, 1er juillet - 1793, 21 septembre, 1er juillet 1793 - 21 septembre 1793; MC/ET/VIII/1304
  - Minutes. an II, vendémiaire - an II, frimaire, vendémiaire an II (22 septembre 1793) - frimaire an II (20 décembre 1793); MC/ET/VIII/1305
  - Minutes. an II, nivôse - an II, ventôse, nivôse an II (21 décembre 1793) - ventôse an II (20 mars 1794); MC/ET/VIII/1306
  - Minutes. an II, germinal - an II, floréal, germinal an II (21 mars 1794) - floréal an II (19 mai 1794); MC/ET/VIII/1307
  - Minutes. an II, prairial - an II, messidor, prairial an II (20 mai 1794) - messidor an II (18 juin 1794); MC/ET/VIII/1308
  - Minutes. an II, thermidor - an II, fructidor, thermidor an II (19 juillet 1794) - fructidor an II (20 septembre 1794); MC/ET/VIII/1309
    A signaler: procuration portant le cachet en cire du tribunal de Billom, 5 fructidor an II (22 août 1794).
    - Dépôt de quatre procurations, concernant Alexandre René Victor, Vasselin demeurant rue de Bussy, Antoine Roux et autres, portant les cachets en cire du tribunal de Billom., 5 fructidor an II (22 août 1794) - 22 août 1794; MC/ET/VIII/1309
      Report des actes analysés à l'occasion de l'établissement des répertoires numériques dits 'états numérique' des liasses et registres de minutes. (base de données migrée: voir contexte dans le Plan d’orientation général - Notaires de Paris, guides thématiques du Minutier).
      Date de révision: 2011
      Date de création de la notice: 2011
      procuration; Buci (rue de); Billom (Puy-de-Dôme); Roux, Antoine; Vasselin, Alexandre René Victor
  - Minutes. an III, vendémiaire - an III, frimaire, vendémiaire an III (22 septembre 1794) - frimaire an III (20 décembre 1794); MC/ET/VIII/1310
  - Minutes. an III, nivôse - an III, ventôse, nivôse an III (21 décembre 1794) - ventôse an III (20 mars 1795); MC/ET/VIII/1311
  - Minutes. an III, germinal - an III, floréal, germinal an III (21 mars 1795) - floréal an III (19 mai 1795); MC/ET/VIII/1312
  - Minutes. an III, prairial - an III, messidor, prairial an III (20 mai 1795) - messidor an III (18 juillet 1795); MC/ET/VIII/1313
    - Quittance par le fondé de procuration de Louis Marie Lienard et de Marie Françoise d'Hallot son épouse demeurant au Plessis-Saint-Benoît (Essonne), le fondé de procuration de Claude Augustin Jean Hilaire de Chaulnes et de Aglaé Marguerite d'Hallot son épouse demeurant à Boutigny (Eure-et-Loir), le fondé de procuration de Henriette d'Hallot demeurant à Genevilliers (Hauts-de-Seine), héritiers d'Ambroise d'Hallot et de Marie Françoise Henriette de Guenet leur père et mère à Louis Auguste d'Hallot leur frère demeurant à Montfort-l'Amaury (Yvelines) à la suite de la liquidation et partage du 30 mars 1779, chez Me Rousseau (étude LXVIII)., 23 messidor an III (11 juillet 1795); MC/ET/VIII/1313
      Actes signalés par Thierry Boudignon, v. 1990 (base de données migrée: voir contexte dans le Plan d’orientation général - Notaires de Paris, guides thématiques du Minutier).
      Date de création de la notice: 2004
      quittance; Chaulnes, Claude Augustin Jean Hilaire de (1754-18..); Guenet, Marie Françoise Henriette de; Hallot, Ambroise d'; Hallot, Henriette d'; Hallot, Louis Auguste d'; Hallot, Marie Françoise; Liénard, Louis Marie
    - Quittance par le fondé de procuration de Henriette d'HALLOT, à Gennevillers (Hauts-de-Seine) à Louis Auguste de HALLOT, à Montfort-l'Amaury (Yvelines) à la suite du partage de la succession de Gabrielle Françoise d'HALLOT, sa sœur le 21 juillet 1783 chez Me Sauvaige (étude VIII)., 23 messidor an III (11 juillet 1795); MC/ET/VIII/1313
      quittance; Hallot, Gabrielle Françoise; Hallot, Henriette d'; Hallot, Louis Auguste d'
  - Minutes. an III, thermidor - an III, fructidor, thermidor an III (19 juillet 1795) - fructidor an III (20 septembre 1795); MC/ET/VIII/1314
  - Minutes. an IV, vendémiaire - an IV, frimaire, vendémiaire an IV (23 septembre 1795) - frimaire an IV (21 décembre 1795); MC/ET/VIII/1315
  - Minutes. an IV, nivôse - an IV, ventôse, nivôse an IV (22 décembre 1795) - ventôse an IV (20 mars 1796); MC/ET/VIII/1316
  - Minutes. an IV, germinal - an IV, fructidor, germinal an IV (21 mars 1796) - fructidor an IV (20 septembre 1796); MC/ET/VIII/1317
  - Minutes. an V, vendémiaire - an V, frimaire, vendémiaire an V (22 septembre 1796) - frimaire an V (21 décembre 1796); MC/ET/VIII/1318
  - Minutes. an V, nivôse - an V, ventôse, nivôse an V (22 décembre 1796) - ventôse an V (20 mars 1797); MC/ET/VIII/1319
  - Minutes. an V, germinal - an V, prairial, germinal an V (21 mars 1797) - prairial an V (18 juin 1797); MC/ET/VIII/1320
    - Acte de notoriété de Denis Etienne Laurent, fils de Jean Jacques Laurent et de Marie Jeanne Josephe Constance Potier et frère de Edmée Josephe Laurent, épouse de Jacques Denis Poullain, de Louis Joseph Laurent, de Jean Jacques Laurent (fils) et de Marguerite Josephe Laurent, épouse de Jean Guéroult, en présence de Claude de Galles, doreur, 1863 quai de l'Union et de Pierre Théophile Bosset, horloger, rue de Bussy., 11 mai 1797; MC/ET/VIII/1320
      Les membres du conseil général de la commune robespierriste de Paris (200 actes), par Béatrice Vanuxem, 1992-1993 (base de données migrée: voir contexte dans le Plan d’orientation général - Notaires de Paris, guides thématiques du Minutier).
      notoriété; Buci (rue de); Laurent, Denis-Etienne; Laurent, Jean-Jacques (père); Potier, Marie-Jeanne-Josephe-Constance; Laurent, Edmée-Josephe; Poullain, Jacques-Denis; Laurent, Louis-Joseph; Laurent, Jean-Jacques (fils); Laurent, Marguerite-Josephe; Guéroult, Jean; Galles, Claude de; Bosset, Pierre-Théophile; décorateur; horloger
  - Minutes. an V, messidor - an V, fructidor, messidor an V (19 juin 1797) - fructidor an V (20 septembre 1797); MC/ET/VIII/1321
  - Minutes. an VI, vendémiaire - an VI, ventôse, vendémiaire an VI (22 septembre 1797) - ventôse an VI (20 mars 1798); MC/ET/VIII/1322
  - Minutes. an VI, germinal - an VI, fructidor, germinal an VI (21 mars 1798) - fructidor an VI (20 septembre 1798); MC/ET/VIII/1323
  - Minutes. an VII, vendémiaire - an VII, ventôse, vendémiaire an VII (22 septembre 1798) - ventôse an VII (20 mars 1799); MC/ET/VIII/1324
  - Minutes. an VII, germinal - an VII, fructidor, germinal an VII (21 mars 1799) - fructidor an VII (20 septembre 1799); MC/ET/VIII/1325
  - Minutes. an VIII, vendémiaire - an VIII, ventôse, vendémiaire an VIII (23 septembre 1799) - ventôse an VIII (21 mars 1800); MC/ET/VIII/1326
  - Minutes. an VIII, germinal - an VIII, fructidor, germinal an VIII (22 mars 1800) - fructidor an VIII (21 septembre 1800); MC/ET/VIII/1327
    An VIII, germinal à 23 prairial (1800, 22 mars à 12 juin): actes passés par-devant Louis-Nicolas Gasche.
    An VIII, 24 prairial à fructidor (1800, 13 juin à 21 septembre): actes passés par-devant Auguste de Faucompret.
- Répertoire(s) de Louis Nicolas GASCHE, 1718 - 1826; MC/RE/VIII/10 - MC/RE/VIII/11, MC/RE/VIII/19/B
  - Répertoire. 1790, 4 juin - an VIII, prairial, 4 juin 1790 - 29 prairial an VIII (18 juin 1800); MC/RE/VIII/10
    Répertoire des notaires Louis Nicolas Gasche (4 juin 1790 - 23 prairial an VIII (12 juin 1800)), Auguste de Faucompret (24 au 29 prairial an VIII (13 juin - 18 juin 1800)).
    Informations concernant le classement et la cotation:
    Le niveau inférieur de description, quand il existe, correspond aux mentions d'actes contenues dans le répertoire. Parmi celles-ci, certaines peuvent y être décrites, de manière plus ou moins détaillée. Pour consulter l'acte proprement dit, il convient de rechercher la cote au niveau des articles (registre ou liasse) des minutes du notaire (cote de type 'MC/ET').
    - Dépôt de contrat de mariage entre Christophe Pennier et Suzanne Guldiman, 20 février 1790
      Informations concernant le classement et la cotation du document:
      Attention: la cote de répertoire (de type 'MC/RE') ne permet pas de consulter la minute de l'acte. ll convient de rechercher la cote de la minute (de type 'MC/ET') au niveau des articles (registre ou liasse) de minutes du notaire.
      L'accès aux images numérisées des pages du répertoire se fait au niveau de description supérieur (' Répertoire du notaire '), rubrique ' Consulter les archives numérisées associées'.
      contrat de mariage; dépôt de pièces; Pennier, Christophe; Guldiman, Suzanne
    - Notoriété portant renonciation par Marie Anne Elisabeth Sallot, épouse de François Pignon, à la succession de son père, Charles Marie Sallot, cordonnier, 22 février 1790
      notoriété; renonciation; Sallot, Marie-Anne-Elisabeth; Pignon, François; Sallot, Charles-Marie; cordonnier
    - Dépôt du mortuaire de Marie Anne Bobière.Dobières de Chars, veuve de Monsieur Honoré Louis Dargenvilliers, 23 février 1790
      acte d'état civil; dépôt de pièces; Bobiere; Dobieres de Chars, Marie- Anne; Dargenvilliers, Honoré-Louis
    - Délivance de legs de Marie Jeanne Normand, épouse de Gery François Joseph Huleux, 3 mars 1790
      délivrance de legs; Normand, Marie-Jeanne; Huleux, Gery-Jean-François
    - Inventaire après décès de Pierre Favre dit Bouvin, époux de Marie Jeanne Vivet, 6 mars 1790
      inventaire après décès; Favre dit Bouvin, Pierre; Vivet, Marie-Jeanne
    - Inventaire après décès de Marie Françoise Avezon, épouse de Pierre Taillandier, 13 mars 1790
      inventaire après décès; Avezon, Marie-Françoise; Taillandier, Pierre
    - Contrat de mariage entre Pierre Taillandier et Anne Elisabeth Laurette, veuve de Jean Baptiste Fusin, 24 mars 1790
      contrat de mariage; Taillandier, Pierre; Laurette, Anne-Elisabeth; Fusin, Jean-Baptiste
    - Dépôt du testament de de Jeanne Madeleine Troussart, veuve de François de La Bletterie, 31 mars 1790
      testament; dépôt de pièces; Troussart, Jeanne-Madeleine; La Bletterie, François de
    - Notoriété portant renonciation à la succession de Jeanne Madeleine Troussart, veuve de François de La Bletterie, 24 avril 1790
      notoriété; renonciation; Troussart, Jeanne-Madeleine; La Bletterie, François de
    - Dépôt des mortuaires de Louis Faffe et de Antoine Faffe, 3 mai 1790
      acte d'état civil; dépôt de pièces; Faffe, Louis; Faffe, Antoine
    - Inventaire après décès de Denis Charles Garsot, prêtre, chanoine de Saint Louis en Louvre, 5 mai 1790
      inventaire après décès; Garsot, Denis-Charles; chanoine
    - Inventaire après décès de Marie Edmée Bertin, épouse de Sébastien Charité, 11 mai 1790
      inventaire après décès; Bertin, Marie-Edmée; Charite, Sébastien
    - Notoriété en rectification des noms de Marie Anne Rose Geneviève de Paseo de L'Estagnol, épouse de Charles François, comte de Cambis, 12 mai 1790